# 非同一控制下资产评估增值剩余年限折旧

提问人：zhangx675 时间：2021-12-24 14:17:30
@chengyiwei 陈版及各位老师：
根据《企业会计准则第 33 号——合并财务报表》应用指南，六、合并财务报表综合案例的【例 20 】，固定资产评估增值了 3000 元在后续年度对子公司已实现的公允价值调整当期净利润中表述为因固定资产公允价值增值计算的折旧而调增管理费用
现在我的困惑有两点： 1 、是否意味着在合并层面只需要对评估增值部分折旧进行调整； 2 、评估增值部分剩余折旧年限如何定义，是否为原有的资产剩余资产折旧年限，从被收购方来看，有些资产已经折旧期满，是否将评估增值部分一次性在当期合并层面计入当期损益，还是说针对评估增值部分按评估报告里面的成新率*会计政策中的折旧年限为剩余折旧年限。
非常感谢！

回答人：chenyiwei
1 、是，因为原账面价值对应的折旧摊销在子公司自身报表中已作出处理，合并报表层面只需要对评估增值部分折旧进行补充调整。
2 、评估增值部分不是一项单独的资产，其折旧年限与该资产本身的剩余折旧年限一致。如果有些资产已经折旧期满，则针对评估增值部分按评估报告里面的成新率*会计政策中的折旧年限为剩余折旧年限。